# 金融资产即买即卖重新分类问题

提问人：kingfalls 时间：2023-10-17 23:12:24
@chenyiwei 请教陈版主，如果企业将原分类为OCI的金融资产卖出后以近似价格买回（不同对手方），之后将该笔分类为AC，非直接变更资产分类，请问此项操作是否可行？

回答人：chenyiwei
该类做法不具有合理商业理由，无法证明其改变持有目的的合理性，很容易被质疑。不建议如此操作。